臺灣臺北地方法院民事裁定　　　　　　 100年度簡抗字第14號
抗　告　人　王秋月
相　對　人　陳清輝
　　　　　　陳登科
　　　　　　林怡君
　　　　　　孫國君
　　　　　　林素娟
上列當事人間請求排除侵害等事件，抗告人對於本院臺北簡易庭
民國100年1月4日所為99年度北簡字第14506號裁定，提起抗告，
本院裁定如下：
    主  文
原裁定廢棄。
本件訴訟標的價額核定為新台幣壹拾捌萬肆仟伍佰貳拾伍元。
抗告程序費用新台幣壹仟元由相對人負擔。
    理  由
一本件抗告意旨略以：相對人起訴請求抗告人將門牌號碼台北市
  ○○路○ 段102巷22號第8層頂樓平台建物（下稱系爭頂樓建物
  ）拆除，並騰空返還頂樓平台予相對人及其他共有人全體，惟
  原法院逕以最接近該頂樓樓層之7 樓房屋課稅現值核定訴訟標
  的價額，無從反映系爭頂樓建物之交易價額，系爭頂樓建物交
  易市價至少達新台幣（下同）382 萬元，原裁定所核定訴訟標
  的價額15萬2143元，自有未洽，為此提起抗告，求為廢棄原裁
  定云云。
二按訴訟標的之價額，由法院核定。核定訴訟標的之價額，以起
  訴時之交易價額為準；無交易價額者，以原告就訴訟標的所有
  之利益為準。法院因核定訴訟標的價額，得依職權調查證據。
  第1項之核定，得為抗告。民事訴訟法第77條之1定有明文。
三經查，相對人主張其為坐落台北市○○區○○段4小段430地號
  土地上門牌號碼台北市○○路○段102巷22號7層大廈1、2、4、
  5、6樓建物區分所有權人，訴外人王木蘭未與其他共有人成立
  分管契約，亦未經其他共有人同意，無權占有系爭大廈屋頂平
  台搭蓋系爭頂樓建物，侵害原告及其他共有人就屋頂平台之權
  利，抗告人於民國99年間以3418萬元向王木蘭買受7 樓房屋、
  土地應有部分及系爭頂樓建物，抗告人為系爭頂樓建物之事實
  上處分權人，爰依民法第767條、第821條規定，請求抗告人拆
  除系爭頂樓建物，將頂樓平台騰空返還相對人及其他共有人全
  體等情，有起訴狀附於原審卷內可稽。是相對人基於共有人地
  位請求抗告人拆除系爭頂樓建物並返還頂樓平台，該訴訟標的
  價額應以系爭頂樓建物之交易價額為適當。惟系爭頂樓建物經
  信義不動產估價師聯合事務所鑑定後，認為交易價格為18萬45
  25元，有該鑑定報告附於原審卷內足憑（見原審卷第28頁反面
  至35頁），堪認本件訴訟標的價額應為18萬4525元，抗告人主
  張本件訴訟標的價額為382 萬元，但所提資料為賣方之出價情
  形，並不能反映實際市價若干，其主張尚屬無據。原法院以最
  接近系爭頂樓建物樓層即7樓房屋課稅現值42萬6千元，按相對
  人主張其等就頂樓平台應有部分即十四分之五計算，則未斟酌
  系爭頂樓增建在市場獨立交易之流通性甚低，且相對人既係為
  全體共有人之利益請求，不應僅按相對人之應有部分比例計算
  ，原法院據以核定訴訟標的價額為15萬2143元，尚有未洽，抗
  告意旨指摘原裁定此部分不當，聲明廢棄，為有理由，爰由本
  院廢棄原裁定，改判如主文第2項所示。
四據上論結，本件抗告有理由，依民事訴訟法第436條之1第3 項
  、第492條、第95條、第85條第1項前段，裁定如主文。
中    華    民    國  100    年    9    月    15    日
                  民事第六庭審判長法  官  林麗貞
                                  法  官  林春鈴
                                  法  官  姜悌文
以上為正本係照原本作成。
本裁定不得再抗告。
中    華    民    國  100    年    9    月    15    日
                                  書記官  羅振仁